ACORDAO-COMPLETO-2367495

ACÓRDÃO DE RELAÇÃO

ACÓRDÃO DE RELAÇÃO 8674/2019 ATA 32/2019 - SEGUNDA CÂMARA

Acórdão 8674/2019-TCU-Segunda Câmara
Considerando que os presentes autos tratam de solicitação de cópia integral, em meio eletrônico, do TC-Processo 041.171/2018-7 pelo Sr. Marcelo Passos Silva (CPF XXX.978.905-XX) por meio da Demanda da Ouvidoria nº 316189;
Considerando que o TC-Processo 041.171/2018-7 trata de tomada de contas especial instaurada pelo Fundo Nacional de Saúde (FNS) em desfavor da Maternidade São Vicente de Paula – SE (CNPJ 16.455.578/0001-72) , em solidariedade com Maria Dolores Oliva Simões da Fonseca (CPF XXX.697.521-XX) , como presidente da entidade, diante da total impugnação dos dispêndios inerentes à execução do Convênio 82/2003 celebrado pelo Ministério da Saúde com a referida instituição para o “Custeio e Manutenção do Hospital Maternidade São Vicente de Paula, visando ao fortalecimento do Sistema Único de Saúde - SUS”, tendo a vigência do ajuste sido estipulada para o período de 29/12/2003 a 22/10/2005 (Peça nº 35, p. 1-12, do TC Processo 041.171/2018-7) ;
Considerando que, em seu pedido, o Sr. Marcelo Passos Silva não apresentou a razão legítima para ser habilitado no feito, como parte interessada, nos termos do art. 144, § 2º, do RITCU; 
Considerando que, não figurando o solicitante como responsável, interessado ou representante legal regularmente habilitado no feito, nos termos do art. 163 do RITCU, o presente requerimento deverá ser analisado com base na Lei n.º 12.527 (Lei de Acesso à Informação) , de 18/11/2011, a partir da regulamentação dada pela Resolução TCU nº 249, de 2012; 
Considerando que, ao regulamentar a Lei de Acesso à Informação, a Resolução TCU nº 249, de 2012, estabeleceu, em seu art. 11, que “qualquer interessado poderá apresentar pedido de acesso à informação ao TCU”, explicitando, no seu art. 17, que, conforme o caso, dependeria de prévia autorização do Ministro-Relator ou do Presidente do Tribunal, entre outras medidas, o fornecimento de informações pessoais, pois diriam respeito à intimidade, à vida privada, à honra, à imagem das pessoas, às liberdades e às garantias individuais, permitindo, contudo, que, nos termos do inciso III do referido artigo 17, seja negado o suscitado pedido de informação; 
Considerando que, nos termos do art. 7º, VII, “b”, e § 3º, da Lei de Acesso à Informação, o direito de obter informações e documentos junto ao TCU sobre as ações de controle externo somente será assegurado com a edição do respectivo ato decisório, a exemplo do acórdão do TCU ou do despacho do Ministro-Relator sobre a decisão de mérito ou o encerramento do processo, respectivamente;
Considerando que, estando o aludido TC-Processo 041.171/2018-7 na etapa de instrução pela citação dos responsáveis, o Tribunal ainda não se manifestou sobre o mérito da tomada de contas especial;
Considerando, entretanto, que o art. 4º, § 2º, da Resolução TCU nº 249, de 2012, estabeleceu que “o Presidente ou relatores poderão, nos processos de sua competência, autorizar a divulgação total ou parcial das informações ou dos documentos mencionados no §1º deste artigo anteriormente à prolação do ato decisório”;
Considerando que o Convênio 82/2003 não contemplaria as ações sensíveis ao interesse público e, nos termos do art. 4º, § 2º, da Resolução TCU nº 249, de 2012, não se vislumbraria, assim, o eventual óbice ao atendimento da presente solicitação;
Considerando, enfim, que está nesse sentido o parecer da unidade técnica acostado à Peça 3;
Os Ministros do Tribunal de Contas da União, reunidos em Sessão de 2ª Câmara, ACORDAM, por unanimidade, nos termos dos arts. 169, inciso V, e 232 do Regimento Interno do TCU, aprovado pela Resolução nº 246, de 2011, e do art. 65 da Resolução TCU nº  259, de 2014, em conhecer da presente solicitação e deferir o pedido de cópia integral do TC-Processo 041.171/2018-7 pelo acesso remoto via e-TCU, sem prejuízo de prolatar as determinações abaixo indicadas, de acordo com os pareceres emitidos nos autos:
1. Processo TC-Processo 022.259/2019-8 (SOLICITAÇÃO) 
	1.1. Solicitante: Marcelo Passos Silva (CPF XXX.978.905-XX) .
	1.2. Unidade Jurisdicionada: Fundo Nacional de Saúde – Ministério da Saúde.
	1.3. Relator: Ministro-Substituto André Luís de Carvalho.
	1.4. Representante do Ministério Público: não atuou.
	1.5. Unidade Técnica: Secretaria de Controle Externo de Tomada de Contas Especial (Secex/TCE) .
	1.6. Representação legal: não há.
	1.7. Determinar que a Secex-TCE adote as seguintes medidas:
	1.7.1. conceda a cópia integral do aludido do TC-Processo 041.171/2018-7 pelo acesso remoto via e-TCU; e
	1.7.2. arquive o presente processo.

Segunda Câmara

Fundo Nacional de Saúde - Ministério da Saúde.

ANDRÉ DE CARVALHO

não há.

Não atuou.

SOLICITAÇÃO (SOLI)

Secretaria de Controle Externo de Tomada de Contas Especial (Secex/TCE).